臺灣高雄地方法院刑事判決　　　　　　　　　　　　九十三年度簡上字第六六六號
　　上　訴　人　臺灣高雄地方法院檢察署檢察官
　　上　訴　人　甲○○
　　即　被　告
　　選任辯護人　蘇精哲律師
　　　　　　　　劉家榮律師
　　　　　　　　洪世崇律師
右列上訴人因被告恐嚇案件，不服本院高雄簡易庭中華民國九十三年八月三十一日九
十三年度簡字第四○七○號第一審判決（聲明簡易判決處刑案號：臺灣高雄地方法院
檢察署九十三年度偵字第一三○五號），提起上訴，本院管轄之第二審合議庭判決如
左：
    主  文
原判決撤銷。
甲○○無罪。
    理  由
一、本件聲請簡易判決處刑意旨略以：甲○○與戊○○因債務糾紛，心生不滿，竟基
    於概括之恐嚇犯意，利用行動電話手機（序號000000000000000
    ）搭配委託孫弘駿（原名丙○○）所購買之中華電信易付卡門號0000000
    000號，連續於下列時、地對戊○○及丁○○以發簡訊之方式為右開加害名譽
    之事，至戊○○及丁○○因而心生畏懼：
（一）九十二年十月十五日十三時許，在高雄市某不詳地點，分別傳簡訊至戊○○之
      0000000000門號及丁○○之0000000000門號，其內容為
      「陳先生雖然沒見過你但相信你一定是個心胸寬大的人但請你好好管你老婆不
      要以為她和游先生的事可以一手遮天會沒人知道你的綠帽也戴的太」等語。
（二）九十二年十月二十三日十四時十九分許，在高雄市某不詳地點，傳簡訊至丁○○之0000000000門號，其簡訊內容係「陳先生你老婆爬牆的事這幾
      天會在網路上流傳敬請期待過幾天你們鄰居就會過來關心」等語。
（三）九十二年十月二十九日二十三時三十八分許，在高雄市某不詳地點，傳簡訊至
      戊○○之0000000000門號，簡訊內容係「人盡可夫的母狗」等語。
      嗣經丁○○、戊○○報警，經警調閱雙向通聯紀錄而尋線查獲，始知上情。
二、訊據被告矢口否認有公訴人所指犯行，辯稱：伊之手機會借他人使用，而易付卡
    門號0000000000號伊委託孫弘駿購買後，從未使用過即已遺失，本件
    該三則簡訊非伊所發云云。
三、公訴人認被告涉有前揭犯行，係以證人孫弘駿陳稱前開易付卡係證人於九十二年
    十月十四日受被告委託申辦，於當日下午十七時於長谷世貿大樓附近之咖啡廳親
    自將該易付卡交由被告使用等與，及易付卡門號0000000000號之雙向
    通聯紀錄貳紙為據。
四、按刑法第三百零五條所謂致生危害於安全，係指受惡害之通知者，因其恐嚇，生
    安全上之危險與實害，最高法院著有二十六年渝非字第十五號判例可資參照。又
    按刑法第三百零五條之恐嚇罪，以加害生命、身體、自由、名譽、財產之事，恐
    嚇他人致生危害於安全者為其要件，稱「致生危害於安全」係指受惡害通知者，
    因行為人之恐嚇，致生安全上之危險與實害者而言，是以如行為人雖有上述恐嚇
    行為，然對被害人之安全並未產生危險與實害者，即與此要件不府，而非可繩以
    本罪。
五、經查：
（一）系爭三通簡訊是於前揭時、地由易付卡門號0000000000號傳送至丁○○、戊○○之0000000000門號、0000000000門號，且
      易付卡門號0000000000號曾以被告所有之手機撥打電話至告訴人所
      經營之布拉格餐廳（0000000號）等情，有易付卡門號0000000
      000號雙向通聯紀錄貳紙及中華電信股份有限公司行動通信分公司帳戶處理
      處九十三年四月七日行帳四字九三Ｃ八一００一０一號函及所附之雙向通聯紀
      錄在卷足憑，且為被告所不爭，堪認系爭三通簡訊係由該易付卡門號0000
      000000號傳送至告訴人之手機無訛。又證人孫弘駿陳稱前開易付卡係其
      於九十二年十月十四日受被告委託申辦，於當日下午十七時於長谷世貿大樓附
      近之咖啡廳親自將該易付卡交由被告使用等情，亦經孫弘駿於偵查中供述綦詳
      ，被告對此亦不爭執，堪信為真實。則被告雖辯稱伊取得易付卡後，尚未使用
      過該易付卡就已遺失，且伊手機常借人使用云云，惟被告與告訴人間共同之友
      人不多（依戊○○之供稱係僅有周俊儀一人），而被告並未提出有任何被告與
      告訴人之共同友人曾於案發之時間借用被告之手機使用，則被告之手機為何會
      有撥打至布拉格餐廳之記錄，已啟人疑竇，況縱使曾有友人借用被告之手機，
      亦應使用自己手機ＳＩＭ卡之門號或被告原本手機ＳＩＭ卡之門號，豈有使用
      被告所謂「已遺失未曾使用」之易付卡門號之理。至於被告所辯易付卡遺失一
      節縱令屬實，然拾獲易付卡之人如何得知丁○○、戊○○之手機門號進而傳送
      簡訊，均難想像，故被告前揭所辯顯與常情相違，本件系爭簡訊係由被告所傳
（二）然系爭三通簡訊之內容分別為「陳先生雖然沒見過你但相信你一定是個心胸寬
      大的人但請你好好管你老婆不要以為她和游先生的事可以一手遮天會沒人知道
      你的綠帽也戴的太」、「陳先生你老婆爬牆的事這幾天會在網路上流傳敬請期
      待過幾天你們鄰居就會過來關心」、「人盡可夫的母狗」，業據告訴人丁○○
      、戊○○指訴明確，並有翻拍之照片附卷可稽。而告訴人收到系爭三通簡訊內
      心之感受會害怕，係因為對方是暗的，我們是明的，而且會產生對太太的懷疑
      ，會想說要否離婚之類的；告訴人之妻戊○○收到簡訊為害怕之原因係因會想
      這是誰傳的，為什麼會如此等情，業據證人即告訴人丁○○及告訴人之妻戊○○於本院審理時證述明確，足見丁○○、戊○○二人主觀上所畏懼者，均非簡
      訊之形容，而是對於事情發生之突然及不實感到訝異，並因不知傳送簡訊者之
      意圖及身份而感到擔憂。再者，觀諸系爭三封簡訊之內容，無任何具體明確之
      加害他人上述各種法益之言語，客觀尚難任有何惡害通知之可言，僅能認為係
      一種詛咒、辱罵之言語或嘲諷之詞句，與恐嚇危害安全罪之要件，顯不相當。
      衡諸前揭說明，雖上開簡訊堪認係被告所傳送，然所傳送之內容，要難謂與加
      害生命、身體、自由、名譽、財產之事之惡害之通知相當，故被告所為，應不
      該當於刑法第三百零五條之恐嚇危害安全罪。
六、綜上所述，雖簡訊堪認係被告所傳送，然所傳送之內容，要難謂與加害生命、身
    體、自由、名譽、財產之事之惡害之通知相當，告訴人等亦非因所傳之簡訊內容
    而直接心生畏懼，故被告所為，應不該當於刑法第三百零五條之恐嚇危害安全罪
    。此外，檢察官復未提出其他積極證據資以證明被告確有前揭被訴恐嚇危害安全
    之犯行，原審疏未詳究前情，遽為科刑之判決，自非允洽。本件檢察官上訴意旨
    認原判決量刑過輕，指摘原判決不當，固無足取，被告上訴意旨堅詞否認犯罪，
    則有理由，自應由本院撤銷改判，諭知被告無罪。
七、按對於簡易判決之上訴，管轄第二審之地方法院合議庭依通常程序審理後認案件
    有刑事訴訟法第四百五十二條所指之情形，應撤銷原判決，經依通常程序為第一
    審判決，此為法院辦理刑事訴訟簡易程序案件應行注意事項第十四點明定。本件
    經本院合議庭審理後認為應為被告無罪之判決，係刑事訴訟法第四百五十二條所
    訂定之同法第四百五十一條之一第四項但書第三款之情形，參照前揭注意事項之
    規定，本院應逕依通常程序為第一審判決，是當事人不服本件判決，得依刑事訴
    訟法之規定提起上訴，附此敘明。
據上論斷，應依刑事訴訟法第四百五十五條之一第一項、第三項、第三百六十九條第
一項前段、第三百六十四條、第三百零一條第一項，判決如主文。
本案經檢察官乙○○到庭執行職務。
中　　　華　　　民　　　國　　九十三　　年　　 十二 　　月　　 十五 　　日
                                  臺灣高雄地方法院刑事第二庭
                                    　審判長法　官  莊崑山
                                            法  官  曾鴻文
                                            法  官  黃宣撫
右正本證明與原本無異。
如不服本判決，應於收受送達後十日內向本院提出上訴書狀。
　　　　　　　　　　　　　　　　　　　　    書記官  謝文心
中　　　華　　　民　　　國　　九十三　　年　　 十二 　　月　　二十二　　日
